【裁判字號】    99,審易,423
【裁判日期】    990730
【裁判案由】    違反毒品危害防制條例
【裁判全文】
臺灣新竹地方法院宣示判決筆錄        99年度審易字第423 號
公  訴  人  臺灣新竹地方法院檢察署檢察官
被      告  乙○○
指定辯護人  本院公設辯護人  甲○○
上列被告因違反毒品危害防制條例一案，經檢察官提起公訴（99
年度偵字第3966號、99年度毒偵字第375 號、第627 號、第764
號）後，聲請本院改依協商程序而為判決，於中華民國99年7 月
30日下午4 時在本院刑事第十一法庭宣示判決，出席職員如下：
                                      審判長法官  馮俊郎
                                          書記官  蕭汝芳
                                          通  譯  楊德光
法官起立朗讀判決主文、犯罪事實要旨、處罰條文，及告以上訴
限制、期間並提出上訴狀之法院，且諭知記載其內容：
一、主  文：
    乙○○施用第二級毒品，處有期徒刑月，如易科罰金，以
    新臺幣壹仟元折算壹日。又施用第二級毒品，處有期徒刑
    月，如易科罰金，以新臺幣壹仟元折算壹日；扣案之甲基安
    非他命貳包（總計送驗淨重伍點壹壹陸陸公克，總計驗餘淨
    重伍點壹壹肆陸公克），沒收銷燬之；另扣案之玻璃球壹個
    ，沒收之。又施用第二級毒品，處有期徒刑月，如易科罰
    金以新臺幣壹仟元折算壹日；扣案之甲基安非他命貳包（總
    計毛重零點玖肆公克），沒收銷燬之。又持有第一級毒品，
    處有期徒刑月，如易科罰金，以新臺幣壹仟元折算壹日；
    扣案之海洛因壹包（送驗淨重貳點陸零壹捌公克，驗餘淨重
    貳點伍玖伍陸公克），沒收銷燬之。主刑部分應執行有期徒
    刑拾月，如易科罰金，以新臺幣壹仟元折算壹日。
二、犯罪事實要旨：
（一）施用毒品部分：
  １、乙○○前於民國90年5 月間，因施用毒品案件，經本院於
      90年5 月8 日，以90年度毒聲字第874 號裁定送觀察、勒
      戒，並於90年5 月8 日入所執行觀察、勒戒後，認無繼續
      施用毒品傾向，於90年6 月5 日因無繼續施用毒品傾向出
      所執行完畢，嗣經臺灣新竹地方法院檢察署檢察官（下稱
      檢察官）於90年6 月5 日，以90年度毒偵字第819 號為不
      起訴處分確定。
  ２、乙○○不知警惕，又於91年7 月間，因施用毒品案件，經
      本院於91年7 月23日，以91年度毒聲字第430 號裁定送觀
      察、勒戒，並於91年11月13日入所執行觀察、勒戒後，認
      無繼續施用毒品傾向，於91年12月4 日因無繼續施用毒品
      傾向出所執行完畢，嗣經檢察官於91年12月6 日，以91年
      度毒偵字第292 號為不起訴處分確定。
  ３、乙○○竟不知警惕，於前開觀察勒戒處分執行完畢釋放後
      ，「5 年內再犯」施用毒品案件，並經法院裁定送觀察、
      勒戒而執行完畢後，復分別基於施用第二級毒品的犯罪意
      思，於下列時間，分別為下列行為：
  (1)、基於施用第二級毒品甲基安非他命的犯罪意思，於98年5
      月6 日晚上某時許，在其位於新竹市○區○○里○ 鄰○○
      路6 號之住處內，以將甲基安非他命置於玻璃球吸食器內
      ，再以火燒烤，吸其煙霧之方式，施用第二級毒品甲基安
      非他命1 次。嗣於98年5 月8 日下午1 時許，因另案經警
      持拘票至上開地點查獲，並經其同意由警採集其尿液送驗
      結果，呈安非他命、甲基安非他命陽性反應，始悉上情。
  (2)、又基於施用第二級毒品甲基安非他命的犯罪意思，於99年
      2 月9 日中午12時許，在其位於新竹市○區○○里○ 鄰○
      ○路6 號之住處內，以將甲基安非他命置於玻璃球吸食器
      內，再以火燒烤，吸其煙霧之方式，施用第二級毒品甲基
      安非他命1 次。嗣於99年2 月11日下午2 時20分許，在新
      竹市○○路171 號前，因其形跡可疑為警盤查查獲，並扣
      得其所有之甲基安非他命2 包（總計送驗淨重5.1166公克
      ，總計驗餘淨重5.1146公克）、玻璃球1 個及其持有之海
      洛因1 包（送驗淨重2.6018公克，驗餘淨重2.5956公克）
      【其涉犯持有第一級毒品之犯行詳下述（二）部分】，復
      經警採集其尿液送驗結果，呈安非他命、甲基安非他命陽
      性反應，始悉上情。
  (3)、復基於施用第二級毒品甲基安非他命的犯罪意思，於99年
      4 月10日晚上某時許，在其位於新竹市○區○○里○ 鄰○
      ○路6 號之住處內，以將甲基安非他命置於玻璃球吸食器
      內，再以火燒烤，吸其煙霧之方式，施用第二級毒品甲基
      安非他命1 次。嗣於99年4 月12日下午2 時25分許，在新
      竹市○○路、勝利路口之獅子王遊藝場門口為警攔查，並
      扣得其所有之甲基安非他命2 包（總計毛重0.94公克）【
      起訴書誤載為甲基安非他命1 包（毛重0.47公克）】，復
      經警採集其尿液送驗結果，呈安非他命、甲基安非他命陽
      性反應，始悉上情。
（二）持有第一級毒品部分：
      乙○○明知海洛因係具有成癮性、濫用性及對社會危害性
      ，屬於毒品危害防制條例第2 條第2 項第1 款所列之第一
      級毒品，有害國民身心健康，不得非法持有，竟仍出於持
      有第一級毒品海洛因的犯罪意思，於99年2 月11日下午2
      許，在新竹市○○路與中山路口，收受真實姓名年籍不詳
      綽號「廖仔」之男子所交付之海洛因1 包（送驗淨重2.60
      18公克、驗餘淨重2.5956公克）後予以持有之。嗣於99年
      2 月11日下午2 時20分許，在新竹市○○路171 號前，因
      其形跡可疑為警盤查查獲，並扣得其所有之甲基安非他命
      2 包（總計送驗淨重5.1166公克，總計驗餘淨重5.1146公
      克）、玻璃球1 個及其持有之海洛因1 包（送驗淨重2.60
      18公克，驗餘淨重2.5956公克），始悉上情。
三、處罰條文：
    毒品危害防制條例第10條第1 項、第2 項、第11條第1 項、
    第18條第1 項前段，刑法第11條、第41條第1 項前段、第8
    項、第51條第5 款、第38條第1 項第2 款。
四、協商判決除有刑事訴訟法第455 條之4 第1 項第1 款於本訊
    問程序終結前，被告撤銷協商合意或檢察官撤回協商聲請者
    ；第2 款被告協商之意思非出於自由意志者；第4 款被告所
    犯之罪非第455 條之2 第1 項所定得以協商判決者；第6 款
    被告有其他較重之裁判上一罪之犯罪事實者；第7 款法院認
    應諭知免刑或免訴、不受理者情形之一，及違反同條第2 項
    「法院應於協商合意範圍內為判決；法院為協商判決所科之
    刑，以宣告緩刑或2 年以下有期徒刑、拘役或罰金為限」之
    規定者外，檢察官與被告均不得上訴。
五、如有前項得上訴之情形，得自收受宣示判決筆錄送達之日起
    10日內，向本院提出上訴書狀，上訴於第二審法院。
中    華    民    國    99    年    7     月    30    日
                    刑事第九庭書  記  官      蕭汝芳
                              審判長法官      馮俊郎
以上筆錄正本係照原本作成。
中    華    民    國    99    年    7     月    30    日
                              書  記  官      王思穎
附錄本案處罰實體法條全文：
＊毒品危害防制條例第10條第1 項、第2 項：
施用第一級毒品者，處6 月以上5 年以下有期徒刑。
施用第二級毒品者，處3 年以下有期徒刑。
＊毒品危害防制條例第11條第1 項：
持有第一級毒品者，處3 年以下有期徒刑、拘役或新臺幣5 萬元
以下罰金。

司法院資訊處製作；財團法人民間司法改革基金會備份。
